臺灣基隆地方法院民事裁定  
110年度事聲字第11號
異  議  人  許條根  
相  對  人  市中星公寓大廈管理委員會

法定代理人  翁國華  
上列當事人間確定訴訟費用額事件，異議人對於本院司法事務官
於民國110年5月27日所為110年度司聲字第44號裁定聲明異議，
本院裁定如下：
    主  文
異議駁回。
    理  由
一、按司法事務官處理事件所為之處分，與法院所為者有同一之
    效力。當事人對於司法事務官處理事件所為之終局處分，得
    於處分送達後10日之不變期間內，以書狀向司法事務官提出
    異議。司法事務官認前項異議有理由時，應另為適當之處分
    ；認異議為無理由者，應送請法院裁定之。法院認第一項之
    異議為有理由時，應為適當之裁定；認異議為無理由者，應
    以裁定駁回之。民事訴訟法第240條之3、第240之4條分別定
    有明文。查本院司法事務官於民國110年5月27日所為110年
    度司聲字第44號裁定（下稱原處分），係於同年6月11日送
    達異議人，異議人於110年6月17日提出異議，未逾異議期間
    ，有送達證書及聲明異議狀附卷可憑，經司法事務官認異議
    無理由而送請本院裁定，符合上開法律規定，先予敘明。
二、次按法院未於訴訟費用之裁判確定其費用額者，第一審受訴
    法院於該裁判有執行力後，應依聲請以裁定確定之；依此裁
    定所確定之訴訟費用額，應於裁定送達之翌日起，加給按法
    定利率計算之利息，為民事訴訟法第91條第1項、第3項所明
    定。又此一確定訴訟費用額之程序，僅在審究有求償權之一
    造當事人所開列之費用項目，及其提出支付費用之計算書等
    證據，是否屬於訴訟費用之範圍，以確定應負擔訴訟費用之
    他造當事人所應賠償其之訴訟費用數額，並非就權利存在與
    否為確定；有關訴訟費用負擔之主體、負擔比例等悉依命負
    擔訴訟費用之裁判定之，於確定訴訟費用額之程序中，無從
    更為不同之酌定（最高法院104年度台抗字第938號裁定意旨
    參照）。　　
三、經查，異議人即原告與相對人即被告間確認僱傭關係存在事
    件，異議人於第一審訴之聲明為確認兩造間自105年2月1日
    起至107年11月15日間僱傭契約關係存在，及相對人應給付
    異議人新臺幣（下同）271,333元，經本院以109年度基勞簡
    字第6號判決異議人與相對人於105年2月1日至107年11月15
    日存在勞動契約關係，相對人應給付異議人32,581元，訴訟
    費用由相對人負擔359元，餘由異議人負擔；經異議人、相
    對人提起上訴，然異議人未依限繳納第二審裁判費，已於10
    9年8月10日裁定駁回其上訴確定，相對人上訴部分經本院10
    9年度勞簡上字第1號判決：「原判決主文第一項關於確認
    兩造存在勞動契約關係之部分廢棄。原判決主文第二項關
    於命上訴人給付超過新臺幣參仟陸佰柒拾捌元之部分，及該
    部分假執行之宣告，暨除確定部分外訴訟費用之裁判均廢棄
    。…第一審（除確定部分外）訴訟費用及二審訴訟費用，由
    上訴人負擔十分之一，餘由被上訴人負擔。」確定在案，而
    相對人於上開事件繳納第二審裁判費2,490元等情，有本院
    自行收納款項收據影本足憑（見本院司聲卷第11頁），並經
    本院核閱109年度基勞簡字第6號、109年度勞簡上字第1號確
    認僱傭關係存在事件卷宗屬實，則異議人對於第一審判決駁
    回其請求相對人給付238,752元（計算式：271,333－32,581＝
    238,752）部分提起上訴，因未繳納第二審裁判費經駁回上
    訴部分之第一審判決即已確定，此部分第一審裁判費2,622
    元（計算式：238,752÷271,333×2,980＝2,622，元以下四捨
    五入，以下同）應由異議人負擔。次查，相對人就其敗訴之
    32,581元上訴後，經本院109年度勞簡上字第1號判決命相對
    人給付超過3,678元部分廢棄，已如前述，是以異議人應賠
    償相對人所繳納之第二審裁判費10分之9即2,241元（計算式
    ：2,490×9/10＝2,241），相對人應賠償異議人所繳納之第一
    審裁判費10分之1即36元【計算式：（2,980－2,622）×1/10＝
    36】。
四、按當事人分擔訴訟費用者，法院為確定費用額之裁判時，除
    前條第二項情形外，應視為各當事人應負擔之費用，已就相
    等之額抵銷，而確定其一造應賠償他造之差額，民事訴訟法
    第93條定有明文。異議人應負擔第二審訴訟費用2,241元，
    扣除相對人應負擔之第一審訴訟費用36元後，異議人應負擔
    之訴訟費用額為2,205元，本院司法事務官依相對人聲請，
    就卷附之訴訟費用證據資料，依上開確定判決主文以原處分
    確定異議人應負擔之訴訟費用額為2,205元，及自該處分送
    達翌日起至清償日止，按週年利率5%計算之利息，自無違誤
    。
五、異議意旨雖略以：兩造本已和解，因相對人反悔，異議人提
    起訴訟後經第一審判決相對人應給付異議人3萬多元，惟相
    對人事後將異議人之薪資所得更改為其他所得，第二審陷於
    錯誤為不利異議人之判決，異議人不得已接受，至此訴訟已
    經終結，雙方應不得再藉故求償，相對人卻恃強欺弱，得寸
    進尺要求賠償，不合情理，為此聲明異議，求為駁回相對人
    之聲請云云，核與訴訟費用如何負擔無涉，本院109年度勞
    簡上字第1號判決已載明第一、二審訴訟費用由異議人負擔1
    0分之9，原處分依上開確定判決主文所定之訴訟費用分擔方
    式確定本件訴訟費用額，既無違誤，異議意旨指摘原處分不
    當，聲明廢棄，為無理由，應予駁回。
六、據上論結，本件異議為無理由，依民事訴訟法第240條之4第
    3項後段，裁定如主文。　
中　　華　　民　　國　　110 　年　　7 　　月　　27　　日
                  民事庭法　官　陳湘琳
以上正本係照原本作成。
如不服本裁定應於送達後10日內向本院提出抗告狀，並繳納抗告
費新臺幣1,000元。
中　　華　　民　　國　　110 　年　　7 　　月　　27　　日
                        書記官　林亭如